# 同一控制下企业合并的会计处理的咨询

提问人：oyyc2018 时间：2022-07-21 09:57:39
请问下各位大佬和陈版，就是同一控制下企业合并，对于年初数的比较报表的调整，如果被投资企业有盈余公积，在合并抵消的时候分录是
借：盈余公积
借：未分配利润
贷：资本公积
贷：少数股东权益
借：资本公积
贷：盈余公积
贷：未分配利润
这样的话，就会多一块恢复回来的盈余公积，我想问的是，多的这块盈余公积需要做
借：盈余公积
贷：未分配利润
转进去吗

回答人：chenyiwei
需要。一般认为合并报表和母公司个别报表中的盈余公积金额是一致的，所以恢复被投资企业的合并日盈余公积中归属于合并方的份额，实际上是恢复到合并报表的未分配利润中。

提问人：oyyc2018 时间：2022-07-25 09:51:28
有准则或者应用指南等官方说明么，对这个内容

回答人：chenyiwei
以前最初的 2006 版准则讲解中有明确说法，后来 2008 、 2010 版讲解中对此有修改，但习惯上一直沿用下来。